臺灣高雄地方法院民事判決
111年度雄簡字第512號
原      告  李張玉杯
            李鋐鉎  
            李孟聰  
兼  共  同
訴訟代理人  李孟穎  
被      告  林振強  
訴訟代理人  黃宏智  
上列當事人間請求侵權行為損害賠償事件，本院於民國111年4月
20日言詞辯論終結，判決如下：
    主      文
被告應給付原告新臺幣壹萬玖仟貳佰元及自民國一一○年十一月
二十六日起至清償日止，按週年利率百分之五計算之利息。
原告其餘之訴駁回。
訴訟費用由被告負擔百分之十一，餘由原告負擔。
本判決第一項得假執行；但被告如以新臺幣壹萬玖仟貳佰元為原
告預供擔保，得免為假執行。
    事實及理由
一、被告經合法通知，未於言詞辯論期日到場，核無民事訴訟法
    第386 條所列各款情形，爰依原告聲請，由其一造辯論而為
    判決，先予敘明。
二、原告主張：被告於民國109年6月23日13時5分許，駕駛車牌
    號碼00-0000號自用小客貨車，在高雄市○○區○○路○○○路000
    巷○○○○○○○○○○○○號碼000-000號普通重型機車（下稱系爭車
    輛），李龍雄當場人車倒地（下稱系爭事故），致李龍雄受
    有左側肢體擦挫傷之傷害（下稱系爭傷勢），並有如附表所
    示之損失，嗣李龍雄於109年10月3日因病死亡，原告等人為
    李龍雄之繼承人，自得請求被告負損害賠償責任，爰依法提
    起本件訴訟。並聲明：被告應給付原告新臺幣（下同）168,
    590元，及自起訴狀繕本送達翌日起至清償日止，按年息5％
    計算之利息。
三、被告未於言詞辯論期日到場，亦未提出書狀作任何聲明或陳
    述。
四、本院得心證理由：
  ㈠原告主張被告於上揭時、地，因未讓直行車先行而逕右轉，
    致而碰撞系爭車輛等事實，有道路交通事故調查報告表㈠、㈡
    -1、道路交通事故現場圖、交通事故談話紀錄表、現場照片
    等為證（本院卷第81-99頁）；且本件刑事送鑑定結果亦認
    定被告岔路口右轉彎未禮讓直行車先行，為肇事原因，此有
    高雄市車輛行車事故鑑定覆議會覆議意見書（下稱覆議意見
    書）在卷可參（本院卷第153-154 頁）；參以道路交通安全
    規則第102條第1項第7款規定目的在於防止車輛轉彎時，因
    未禮讓直行車先行而發生撞擊，是若被告有確實遵守交通規
    則，本件車禍應無發生之可能，故被告應負侵權行為損害賠
    償過失責任甚明。
　㈡原告主張被告應賠償原告168,590元，是否有理由，茲分述如
    下：
　⒈醫療費用部分：原告主張因被告傷害行為受有左側肢體擦挫
    傷，請求2,170元之醫療費用，並提出榮總之診斷證明書、
    醫療費用收據、照片為證（本院卷65-67頁、第137頁）。經
    核原告自行繳付之醫療費用共計2,170元，且屬因傷必要支
    出，應予准許。
　⒉交通費部分：原告主張前往榮總治療、換藥共計3次，及前往
    國術館治療，以計程車包趟，共計花費車資20,520元，並提
    出車資證明在卷（本院卷第57頁）。本院審酌被害人所受雖
    僅為左側肢體擦挫傷，然其年事已高，確有搭乘計程車前往
    榮總就醫之必要，且互核原告所提出榮總醫療單據，被害人
    於109年6月23日、109年6月25日有2次前往榮總醫院就醫，
    參以原告住所至榮總之單程計程車車資為約170 元，有計程
    車試算表存卷可查（本院卷第155頁），是原告主張就醫交
    通費680元（計算式：170×4＝680），應為有理由。至原告主
    張109年6月29日前往榮總醫院換藥，並無醫療單據可資證明
    ，要難准許。另原告雖提出前往國術館治療之車資證明，然
    國術館尚非合格設立之醫事機構、醫療院所，且原告復未能
    提出醫師證明舉證至國術館治療之行為確有醫療之必要，自
    難認係必要支出費用。是其此部分交通費之請求僅於680元
    內為有理由，逾此範圍自屬無據。
　⒊車禍鑑定費部分：原告主張3000元之車禍鑑定費雖提出繳費
    證明(本院卷第61頁) ，而為刑事審理程序之鑑定費用支出
    ，然審酌本件原告並非提起附帶民事訴訟賠償，而為獨立之
    民事訴訟，尚不能認為屬必要訴訟費用，原告此部分請求為
    無理由。
　⒋看護費部分：原告主張被害人因傷由家人看護，請求36,000
    元之看護費云云，然以被害人所受僅左側肢體擦挫傷，觀之
    診斷證明並無醫囑記載被害人有需專人看護之必要，且原告
    亦自陳被害人本為癌末患者，則其看護難認與系爭傷勢有因
    果關係，是其此部分請求自屬無據。　
　⒌機車修理費部分：
　⓵按負損害賠償責任者，除法律另有規定或契約另有訂定外，
    應回復他方損害發生前之原狀，債權人亦得請求支付回復原
    狀所必要之費用，以代回復原狀，民法第213條第1項、第3
    項定有明文。次按物被毀損時，被害人除得依民法第196條
    請求賠償外，並不排除民法第213條至第215條之適用。依民
    法第196條請求賠償物被毀損所減少之價額，得以修復費用
    為估定之標準，但以必要者為限（例如：修理材料以新品換
    舊品，應予折舊），最高法院77年第9次民事庭會議決議內
    容可參。
　⓶經查，原告支出系爭機車維修費14,900元乙節，有系爭機車
　  維修費估價單可憑（本院卷第55頁），參酌行政院所頒固定
　  資產耐用年數表及固定資產折舊率表所示，機械腳踏車之耐
　  用年限為3年，而系爭機車為83年5月出廠，有系爭機車車籍
　  資料可稽（本院卷第69頁），迄本件車禍發生時即109年6月
  　23日，已使用26年1月，已逾耐用年限，應按零件殘值計算
　  回復原狀所需必要費用，據此按平均法計算舊品零件殘值為
　  2,850元（計算方式：殘價＝取得成本÷(耐用年數＋1)即11,
　  400÷(3+1)＝2,850），加計工資3,500元，修復系爭機車之
　  必要費用即為6,350元（計算式：2,850＋3,500＝6,350）。
　  從而，原告請求系爭機車修復費用於6,350元範圍內，自為
　  有理。
　⒍手機維修費部分：原告雖主張12,000元之手機維修費並提出
    維修服務單為證（本院卷第63頁），然查本件車禍現場照片
    所示（本院卷第95-97頁），並無任何手機掉落現場之情形
    且被害人於警詢時亦未表明有手機摔落受損之詞，況被害人
    當時所受傷害僅挫傷，應不足以使手機摔落而達毀損之程度
    ，是原告未盡舉證證明責任，此部分請求即無理由而不應
    准許。 
　⒎精神慰撫金部分：按不法侵害他人之身體、健康、名譽、自
    由、信用、隱私、貞操，或不法侵害其他人格法益而情節重
    大者，被害人雖非財產上之損害，亦得請求賠償相當之金額
    ，民法第195 條第1 項前段定有明文。又慰撫金之多寡，應
    斟酌雙方之身份、地位、資力與加害之程度及其他各種情形
    核定相當之數額；其金額是否相當，自應依實際加害情形與
    被害人所受之痛苦及雙方之身份、地位、經濟狀況等關係決
    定之。經查，被告因過失不法侵害被害人之身體，致被害人
    系爭傷害，已如前述，揆諸前揭法律規定，被害人就其所受
    非財產上損害向被告請求損害賠償，為有理由，應予准許。
    本院斟酌被害人所受傷害之傷勢程度、所須休養期間、復原
    情形及精神痛苦，再衡量原告當庭陳述被害人之學歷、職業
    、收入、資產狀況等節（本院卷第149頁），並參酌兩造之
    財產資力（有兩造之稅務電子閘門財產所得調件明細表可參
    ，因屬個人隱私，僅予參酌，不予揭露）等一切情狀，認精
    神慰撫金數額以10,000元為適當，逾此範圍之部分，則屬過
    高，不應准許。
　⒏從而，原告得請求被告賠償之金額為19,200元( 計算式：2,1
    70＋680+6,350＋10,000=19,200)。 　
五、綜上所述，原告依侵權行為法律關係，請求被告給付19,200
    元及自起訴狀繕本送達被告翌日之110 年11月26日（本院卷
    第37頁之送達證書）起至清償日止，按週年利率5 ％計算之
    利息，為有理由，應予准許；原告逾此範圍請求，則無理由
    ，應予駁回。
六、本件原告勝訴部分，係依民事訴訟法第427 條第1 項適用簡
    易程序所為被告敗訴之判決，依同法第389 條第1 項第3 款
    規定，就原告勝訴部分應依職權宣告假執行。並依同法第39
    2 條第2 項，依職權為被告預供擔保，得免為假執行之宣告
    。 
七、訴訟費用負擔之依據：民事訴訟法第79條。
中    華    民    國  111     年    5     月    18    日
                  高雄簡易庭  法      官    鄧怡君
附表
編號 請求項目 金額（新臺幣） 內容 證據出處 備註 1 醫藥費 2,170元 榮總醫院：2,170元 P65-67 單據金額相符 2 交通費 20,520元 三民區莊敬路213號至大寮區大寮路615號往返900元，共10趟、三民區莊敬路213號至岡山區大德2路2號，往返960元，共12趟，共計20,520元 車資證明單-P57 單據金額相符 3 車禍鑑定費 3,000元  匯款單P61 單據金額相符 4 看護費 36,000元 未敘明計算方式。 無。  5 機車修繕費 14,900元 零件：11,400元 工資：3,500元 估價單-P55 行照-P69 單據金額相符 6 手機維修費 12,000元  維修服務單-P63 單據金額相符 7 精神慰撫金 80,000元    
以上正本係照原本作成。
如對本判決上訴，須於判決送達後20日內向本院提出上訴狀。如
委任律師提起上訴者，應一併繳納上訴審裁判費。
中　　華　　民　　國　　111 　年　　5 　　月　　18　　日
                             書  記  官     吳語杰